# 请教个金融业营改增问题

提问人：wanqiyuq 时间：2016-06-28 10:05:44
我公司和子公司内部借款 做了以下分录：借：其他应收款 贷：其他营业收入 贷：应交税费--销项税 因为进项税不能抵扣，子公司分录：借：财务费用 贷：其他应付款 问题来了 期末合并抵消时这个销项税差额如何处理？ 求教各位大神和陈版！！！！急

回答人：chenyiwei
对此类内部交易收入相关的税金（包括此前的营业税和现在的增值税），都是合并集团的对外现金流出，也就是对外（国家）交易的结果，因此在合并报表层面都存在无法抵销的问题。在合并报表层面，此类无法抵销的内部交易相关税金应转入“管理费用”列示，以表明这是集团管理层决策导致的经济后果。

提问人：wanqiyuq 时间：2016-06-29 10:26:11
陈版的意思就是合并抵消分录：借：其他应付款 贷：其他应收款 借：其他业务收入、管理费用（差额） 贷：财务费用 ？

回答人：chenyiwei
可以这样理解。

提问人：wanqiyuq 时间：2016-06-30 17:13:58
咨询相关事务所的答复是视为税务损失入营业外支出,陈版觉得合理吗

回答人：chenyiwei
建议计入管理费用，这是从集团管理层对该项支出应承担的责任的角度而言的。该额外经济资源流出完全可以通过恰当的纳税筹划来避免。